臺灣高等法院臺中分院刑事判決　　　　　　　　　九十一年度上易字第一七九五號
　　上　訴　人
　　即　被　告　乙○○
右上訴人因竊盜案件，不服臺灣台中地方法院九十一年度易字第一五八八號中華民國
九十一年八月二十日第一審判決（聲請簡易判決案號：臺灣台中地方法院檢察署九十
一年度偵字第八八三八號，移送併案案號：同署九十一年度偵字第八四號），提
起上訴，本院判決如左：
      主  文
原判決撤銷。
乙○○連續竊盜，累犯，處有期徒刑捌月。
      事  實
一、乙○○前於民國（下同）八十八年間，因竊盜案件，經本院判處有期徒刑八月確
    定，於九十年三月六日執行完畢。詎仍不知悔改，竟意圖為自己不法之所有，基
    於概括犯意：(一)於九十一年三月二十七日上午十時二十分許，駕駛其所有車牌號
    碼六Ｌ—○七○三號紅色雪佛蘭廠自用小客車，行經臺中縣東勢鎮○○路「九九
    大賣場」前，見戊○○所有車牌號碼ＰＣ—六七七○號自用小貨車停在該處未上
    鎖，車內放置馬自達牌電鑽一支，竟徒手竊取上開電鑽，得手後駕駛其所有之自
    小客車逃離現場，適有鄰人甲○○目睹乙○○竊盜犯行，即將此事告知戊○○，
    並駕車攔截乙○○，然因乙○○闖紅燈加速逃逸，無法追上，遂記下乙○○車牌
    號碼後，由戊○○報警處理。(二)於九十一年四月二十二日凌晨四時三十分許，在
    臺中縣太平市○○路○段四五八號前，攜帶鐵絲（未扣案），撬開丙○○所使用
    車牌號碼二Ｑ—八二四一號自用小貨車門鎖（毀損部分未據告訴），欲行竊該車
    ，尚未得手之際，即為丙○○之夫發現而報警處理，致乙○○竊盜未能得逞。
二、案經臺中縣警察局東勢分局報告臺灣臺中地方法院檢察署檢察官偵查後聲請簡易
    判決處刑及臺中縣警察局霧峰分局報告臺灣臺中地方法院檢察署檢察官移送併案
    。
      理  由
一、訊據被告乙○○矢口否認有何竊盜犯行，辯稱：(一)九十一年三月二十七日上午十
    時二十分許，伊開車經過東勢，在路上差點與人發生擦撞，伊以為對方要打人，
    所以才趕快離開，但並沒有在「九九大賣場」前偷別人電鑽，被害人應該是認錯
    人。(二)九十一年四月二十二日凌晨四時二十分許，伊要去吃宵夜，有經過臺中縣
    太平市○○路○段四五八號前，但沒有用鐵絲撬開別人貨車，被害人是因為看到
    馬路上只有伊一個人，所以才指認偷車的人是伊云云。惟查：被告右揭事實欄一
    編號(一)犯行，業據被害人戊○○指述：伊所有之馬自達牌電鑽是放在伊所有ＰＣ
    —六七七○號貨車上，而於九十一年三月二十七日上午十時二十分許，在臺中縣
    東勢鎮○○路「九九大賣場」前被偷的，當時房東甲○○有看到一名男子從伊貨
    車上拿走電鑽，並開紅色雪佛蘭轎車逃走，車號是六Ｌ—○七○三號，甲○○當
    時有開車上前追，但沒有追到等語綦詳（見八八三八號偵卷第八、九、二四頁）
    ，核與證人甲○○證稱：當天伊看到有一名男子打開戊○○車門拿走一支電鑽，
    然後開一部紅色雪佛蘭轎車逃走，車號是六Ｌ—○七○三號，伊立刻開車去追，
    但追不到，所以就記下車號告訴戊○○等語相符（見八八三八號偵卷第十至十二
    、二五頁），並於本院審理時指認被告行竊無誤，且有照片四張、車籍作業查詢
    系統—查詢認可資料一紙附卷可稽（見八八三八號偵卷第十四、十六、十七頁）
    。而被告右揭事實欄一編號(二)犯行，業據被害人丙○○指述：九十一年四月二十
    二日凌晨四時三十分許，在臺中縣太平市○○路○段四五八號前，伊先生發現乙○○正用鐵絲撬開伊使用之二Ｑ—八二四一號貨車門鎖，伊立刻報警處理，伊先
    生也跑出去捉乙○○，警方隨即趕到逮捕乙○○等語綦詳（見八○四○號偵卷第
    九、十頁），核與證人即到場處理警員丁○○證述：伊到現場，看到被害人車門
    鎖頭被破壞，被告當時承認用鐵絲偷車，但現場並未扣到鐵絲，後來被告到警察
    局後就全盤否認等語相符（見原審卷第十七、十八頁），並有照片二張在卷可憑
    （見八○四○號偵卷第十五頁），復有遭被告撬開之貨車鎖頭扣案可資佐證。雖
    被告以前詞置辯，然被告自承事前並不認識戊○○、甲○○、丙○○，其三人與
    被告間既無特殊冤仇，當無設詞誣陷被告之可能，且戊○○、甲○○均曾於偵查
    中與被告當面對質，而一致指認當日竊取電鑽之人即為被告無誤，顯見被告所辯
    無非事後卸責之詞，不足採信。本件事證明確，被告犯行堪以認定。
二、核被告事實欄一編號(一)所為，係犯刑法第三百二十條第一項普通竊盜既遂罪；事
    實欄一編號(二)所列，因被告著手行竊，而尚未竊得財物即為發現，尚屬未遂階段
    ，係犯同條第三項、第一項之竊盜未遂罪。被告先後一次竊盜既遂、一次竊盜未
    遂犯行，時間緊接，犯罪構成要件相同，顯係基於概括犯意為之，應依連續犯之
    規定，論以一竊盜既遂罪，並加重其刑。公訴人雖未就被告事實欄一編號(二)犯行
    聲請簡易判決處刑，惟此部分與聲請簡易判決處刑成罪部分有連續犯之裁判上一
    罪關係，為聲請簡易判決效力所及，且經檢察官移送併案，法院自得併予審理。
    被告前於八十八年間，因竊盜案件，經本院判處有期徒刑八月確定，於九十年三
    月六日執行完畢，有臺灣高等法院被告全國前案紀錄表在卷可參（見原審卷第七
    頁），其受有期徒刑執行完畢五年內再犯本件有期徒刑以上之罪，為累犯，應依
    法遞加重其刑。被告上開刑罰加重、減輕事由，先加後減之。原審對被告論罪科
    刑，固非無見，惟查被告事實欄一編號(二)之犯行，雖認定被告持鐵絲損壞車門之
    鎖，然既未有該鐵絲扣案，尚難認被告所持之鐵絲係對人之生命、身體、安全具
    有威脅之兇器，既無證據足認被告持兇器犯竊盜罪，原審認定被告此部分係犯刑
    法第三百二十一條第二項、第一項第三款之攜帶兇器竊盜未遂罪，即有未當。被
    告上訴仍執前詞否認犯罪，雖不足採，然原審判決既有上開未當之處，自應由本
    院將原審判決撤銷改判，爰審酌被告犯罪後未能坦認罪行，欠缺悔過之具體表現
    ，暨其犯罪之目的、手段、所生損害等一切情狀，量處如主文第二項所示之刑。
    至被告行竊所用之鐵絲，因未扣案，形體不明，為免將來執行困難，爰不併予宣
    告沒收，附此敘明。
三、據上論斷，應依刑事訴訟法第三百六十九條第一項前段、第三百六十四條、第四
    百五十二條、第二百九十九條第一項前段、刑法第五十六條、第三百二十條第一
    項、第四十七條、罰金罰鍰提高標準條例第一條前段，判決如主文。
本案經檢察官己○○到庭執行職務。
中      華      民      國      九十一   年     十一      月     五     日
                                    臺灣高等法院臺中分院刑事第三庭
                                          審判長法  官  陳  朱  貴
                                                法  官  廖  柏  基
                                                法  官  劉  連  星
右正本證明與原本無異。
不得上訴。
                                                書記官  李  妍  嬅
中      華      民      國      九十一   年     十一      月     六     日
附錄論罪科刑法條
刑法第三百二十條
 (普通竊盜罪、竊佔罪)
意圖為自己或第三人不法之所有，而竊取他人之動產者，為竊盜罪，處五年以下有期
徒刑、拘役或五百元以下罰金。
意圖為自己或第三人不法之利益，而竊佔他人之不動產者，依前項之規定處斷。
前二項之未遂犯罰之。
                                                                        Ｉ
